臺灣嘉義地方法院民事判決
111年度嘉小字第269號
原      告  富邦產物保險股份有限公司

法定代理人  羅建明  
訴訟代理人  楊鵬遠律師
被      告  林緯騏  


訴訟代理人  張婕恩  

上列當事人間請求侵權行為損害賠償事件，本院於民國111年3月
15日言詞辯論終結，判決如下：
    主      文
被告應給付原告新臺幣63,832元，及自民國111年3月5日起至清
償日止，按年息5％計算之利息。
訴訟費用新臺幣1,000元由被告負擔。
本判決得假執行。
    事實及理由
一、原告主張：被告於民國108年10月7日10時20分許，無照駕駛車牌號碼000-0000號普通重型機車（下稱系爭車輛)，行經嘉義市西區世賢路二段與重慶三街口附近時，因右轉彎時未靠右行駛，與當時騎乘機車之訴外人鄭美娥發生碰撞，致鄭美娥倒地受有左側橈股遠端閉鎖性骨折等傷害。因系爭車輛係由原告承保強制責任險，鄭美娥因上揭交通事故受有前揭傷害而持續就醫治療，經原告賠付新臺幣（下同）63,832元（醫療費26,122元、交通費1,710元、看護費36,000元）。上開損害因被告無照駕駛所致且符合強制汽車責任保險法第29條第1項第5款、強制汽車責任保險單條款第5條第1項第5款之規定及道路交通管理處罰條例第21條或第21條之1規定，爰按保險代位及侵權行為之法律關係，請求被告賠償等語，並聲明：如主文第1項所示。
二、被告則以：對本件事故之肇事責任無意見，但被告已於109
    年5月27日在嘉義市西區調解委員會與訴外人鄭美娥成立嘉
    義市○區○○○○○000○○○○○00號調解書（下稱系爭調解書），故
    被告應無庸再給付原告任何金額等語，並聲明：原告之訴駁
    回。
三、得心證之理由：
　㈠原告主張被告於上揭時、地無照騎乘由原告承保之系爭車輛
    ，行經嘉義市西區世賢路二段與重慶三街口附近時，因右轉
    彎時未靠右行駛，與訴外人鄭美娥發生碰撞，致鄭美娥倒地
    受有左側橈股遠端閉鎖性骨折等傷害。因系爭車輛係由原告
    承保強制責任險，鄭美娥因本件事故受有前揭傷害而持續就
    醫治療，經原告賠付63,832元等情，業據其提出道路交通事
    故當事人登記聯單、警方電腦資料、診斷證明書、強制汽車
    責任保險理賠申請書、強制險醫療給付費用表、醫療費用收
    據、交通費用證明書、看護證明、強制險受款人電匯同意書
    、賠付資料查詢畫面等件為證（見士簡卷第14至38頁），並
    有嘉義市政府警察局110年12月2日嘉市警交字第1101910943
    號函覆之現場圖、道路交通事故調查報告表㈠㈡、談話紀錄表
    、初步分析研判表、現場照片在卷可稽（見士簡卷第42至71
    頁），且被告對此亦不爭執，是本院審酌前揭證據資料，應
    堪信為真。　
  ㈡按強制汽車責任保險法第29條第1項第5款規定：「被保險人
    有下列情事之一，致被保險汽車發生汽車交通事故者，保險
    人仍應依本法規定負保險給付之責。但得在給付金額範圍內
    ，代位行使請求權人對被保險人之請求權：五、違反道路交
    通管理處罰條例第21條或第21條之1規定而駕車。」又道路
    交通管理處罰條例第21條第1項第1款規定：「汽車駕駛人，
    有下列情形之一者，處6千元以上1萬2千元以下罰鍰，並當
    場禁止其駕駛：一、未領有駕駛執照駕駛小型車或機車。」
    。查被告係無照駕駛系爭車輛，因右轉彎時未靠右行駛之過
    失，肇事致訴外人鄭美娥發生事故受有傷害，被告自應負侵
    權行為損害賠償責任。從而，原告賠償訴外人鄭美娥所受損
    害63,832元後，自得依強制汽車責任保險法第29條第1項第5
    款規定，於賠付鄭美娥金額範圍內，代位行使訴外人鄭美娥
    對被告之侵權行為損害賠償請求權。
　㈢至被告辯稱就本件交通事故已於109年5月27日於嘉義市西區
    調解委員會與鄭美娥調解成立，被告同意賠償鄭美娥20,000
    元並支付完畢云云，惟觀諸系爭調解書內容明載：「理賠金
    額並不含強制險，強制險由鄭美娥申請」（見本院卷第35頁
    ），可知被告與訴外人鄭美娥所達成之和解金額，並不包含
    強制責任保險給付部分，故被告辯稱已與訴外人鄭美娥達成
    調解，故原告不得再向被告請求，並無所據，不足採憑。而
    本件事故既係因被告無照駕駛所致，則原告在依照強制汽車
    責任保險法及保險契約約定，賠償訴外人鄭美娥強制汽車責
    任保險金後，依據上開規定，於賠償之金額範圍內，代位鄭
    美娥請求被告賠償，於法有據。　
四、綜上所述，原告依侵權行為之法律關係及強制汽車責任保險
    法第29條第1項規定，請求被告給付63,832元，及自起訴狀
    繕本送達翌日即111年3月5日起至清償日止，按年息5％計算
    之利息，為有理由，應予准許。
五、本件為小額程序，依民事訴訟法第436條之20之規定，就原
    告勝訴部分，應依職權宣告假執行。
六、訴訟費用負擔之依據：民事訴訟法第78條。並確定本件訴訟
    費用額為第一審裁判費為1,000元，應由被告負擔。
中　　華　　民　　國　　111 　年　　3 　　月　　29　　日
                  臺灣嘉義地方法院嘉義簡易庭
                                  法　官　羅紫庭
以上正本係照原本作成。
如對本判決上訴，須於判決送達後20日內向本庭（嘉義市文化路
308之1號）提出上訴狀（均須按他造當事人之人數附繕本）。如
委任律師提起上訴者，應一併繳納上訴審裁判費。
民事訴訟法第436條之24第2項規定：對小額程序之第一審裁判之
上訴或抗告，非以其違背法令為理由，不得為之。
中　　華　　民　　國　　111 　年　　3 　　月　　29　　日
                                  書記官  葉昱琳